臺灣基隆地方法院民事簡易判決
110年度基簡字第1154號
原      告  明台產物保險股份有限公司

法定代理人  長瀬耕一
訴訟代理人  黃湘捷  

被      告  吳佩怡  

上列當事人間請求清償債務事件，本院於民國111年1月13日言詞
辯論終結，判決如下：
    主      文
被告應給付原告新臺幣壹拾伍萬柒仟捌佰捌拾陸元，及其中新臺
幣壹拾伍萬元自民國九十四年八月二十六日起至清償日止，按週
年利率百分之十四‧九計算之利息。
訴訟費用新臺幣壹仟陸佰陸拾元由被告負擔。
本判決得假執行；但被告如以新臺幣壹拾伍萬柒仟捌佰捌拾陸元
預供擔保，得免為假執行。
    事實及理由
一、原告主張：被告於民國94年1月11日向台新國際商業銀行股
    份有限公司（下稱台新銀行）申請信用貸款新臺幣（下同）
    150,000元，利息按週年利率14.9%計算，並向原告投保消費
    者貸款信用保險。後來被告逾期未繳納，原告依保險契約賠
    償台新銀行157,886元（其中本金為150,000元），依保險法
    第53條第1項規定取得代位求償權，且經台新銀行將上開債
    權讓與原告並通知被告，為此依消費借貸之法律關係起訴等
    語。並聲明：如主文第1項所示。
二、被告陳稱：確有向台新銀行申請信用貸款未清償，對原告之
    請求無意見，但因目前失業，希望可以分期清償等語。
三、經查，原告主張之上開事實，業據提出台新銀行易貸金卡易
    貸專案申請書、理賠申請書、債權移轉證明書、永和永貞郵
    局第553號存證信函、中華郵政掛號收件回執等件影本（本
    院卷第13頁至第21頁）為證，且為被告所不爭執，原告之主
    張自堪信屬實。
四、按稱消費借貸者，謂當事人一方移轉金錢或其他代替物之所
    有權於他方，而約定他方以種類、品質、數量相同之物返還
    之契約；借用人應於約定期限內，返還與借用物種類、品質
    、數量相同之物；遲延之債務，以支付金錢為標的者，債權
    人得請求依法定利率計算之遲延利息，但約定利率較高者，
    仍從其約定利率。民法第474條第1項、第478條前段、第233
    條第1項分別定有明文。從而，原告依消費借貸契約及保險
    代位之法律關係，請求被告給付如主文第1項所示之金額及
    利息，為有理由，應予准許。
五、本件係民事訴訟法第427條第1項所定之標的金額500,000元
    以下之財產權訴訟，本院為被告敗訴之判決，應依職權宣告
    假執行，並依同法第392條第2項規定，依職權宣告被告預供
    擔保，得免為假執行。
六、本件第一審裁判費為1,660元，此外別無其他費用支出，依
    職權確定訴訟費用額，並應由被告負擔。
七、結論：本件原告之訴為有理由，依民事訴訟法第436條第2項
    、第385條第1項前段、第78條、第87條第1項、第389條第1
    項第3款、第392條第2項，判決如主文。
中　　華　　民　　國　　111 　年　　1 　　月　　20　　日
                  基隆簡易庭法　官　陳湘琳　　　　　
以上正本係照原本作成。
對於本件判決如有不服，應於收受送達後20日內向本院提出上訴
書狀，上訴於本院合議庭，並按他造當事人之人數附具繕本。如
委任律師提起上訴者，應一併繳納上訴審裁判費。
中　　華　　民　　國　　111 　年　　1 　　月　　20　　日
                            書記官　林亭如